臺灣板橋地方法院刑事判決　　　　　　　96年度易字第3046號
公　訴　人　臺灣板橋地方法院檢察署檢察官
被　　　告　乙○○
上列被告因竊盜案件，經檢察官提起公訴（96年度偵字第18831
號），被告於準備程序為有罪之陳述，本院行簡式審判程序並判
決如下：
    主  文
乙○○攜帶兇器竊盜未遂，累犯，處有期徒刑陸月，扣案之手套
壹副、六角扳手壹支均沒收；又攜帶兇器竊盜未遂，累犯，處有
期徒刑陸月，扣案之手套壹副、六角扳手壹支均沒收。應執行有
期徒刑拾月，扣案之手套壹副、六角扳手壹支均沒收。
    事　實
一、乙○○前於民國八十三年、八十四年間因竊盜案件，經臺灣
    高等法院以八十三年度上易字第五六三零號判處有期徒刑二
    年確定，又經臺灣桃園地方法院以八十四年度訴字第四八五
    號判處有期徒刑二年二月確定；上述二案接續執行，於八十
    五年八月三日縮刑假釋出監（下稱第一次假釋），嗣經撤銷
    假釋，應執行殘刑有期徒刑二年五月二十九日；復於八十六
    年間因竊盜案件，經臺灣高等法院以八十六年度上易字第七
    二二０號判處有期徒刑三年確定，與上開第一次假釋之殘刑
    接續執行，於八十九年十月二日縮刑假釋出監（下稱第二次
    假釋），嗣經撤銷上開第二次假釋，應執行殘刑有期徒刑二
    年三月三日；乙○○另於九十年間因竊盜案件，經最高法院
    〔起訴書誤載為臺灣士林地方法院〕於九十一年七月十八日
    以九十一年度台非字第一六九號判處有期徒刑十一月確定，
    與上開第二次假釋之殘刑接續執行，於九十三年十一月二十
    二日縮刑期滿執行完畢。詎乙○○仍不知悔改，因缺錢花用
    ，竟意圖為自己不法之所有，手戴手套一副，攜帶客觀上足
    以對人之生命、身體構成威脅且具有危險性而得作為兇器之
    六角扳手一支，於九十六年八月十三日晚間九時四十分許，
    在臺北縣三重市○○○路一八四巷十二號前，使用上開六角
    扳手，拆卸丙○○所有之車號三七三一－ＲＨ自用小貨車之
    觸媒轉換器上部分螺絲帽（所拆下之螺絲帽一顆不知去向）
    ，著手竊取該觸媒轉換器，但因觸媒轉換器之部分螺絲帽過
    緊，致未能將觸媒轉換器拆下而未遂。乙○○旋於同日晚間
    九時四十五分許，在同路一八四巷十號前，亦手戴手套並使
    用上開六角扳手，拆卸甲○○所有之車號九五０六－ＲＫ自
    用小貨車之觸媒轉換器上部分螺絲帽，正著手竊取該觸媒轉
    換器時，適為甲○○發現並呼叫附近社區巡守人員合力將乙○○逮捕，致其未能將該觸媒轉換器拆下而未遂。嗣經甲○○報警查獲乙○○，並當場扣得上開車號三七三一－ＲＨ自
    用小貨車之螺絲帽三顆（已據丙○○領回）及乙○○所有之
    上開手套一副、六角扳手一支。
二、案經丙○○、甲○○訴由臺北縣政府警察局三重分局報請臺
    灣板橋地方法院檢察署檢察官偵查起訴。
    理  由
一、上揭事實，業據被告乙○○於警詢、偵查及本院審理中均坦
    承不諱，核與告訴人甲○○、丙○○警詢證述之情節相符，
    並有螺絲帽之贓物認領保管單一紙、查獲現場照片七幀在卷
    可稽，及被告所有供竊盜犯罪用之手套一副、六角扳手一支
    扣案可資佐證。本案事證明確，被告犯行堪以認定，應依法
    論科。
二、查被告竊取上開觸媒轉換器時所攜帶並持以使用之扣案六角
    扳手一支，係金屬材料製作且材質堅硬之器物，此有上開扣
    案物之照片一幀在卷可稽，足認被告若持該六角扳手攻擊人
    體，客觀上足以對人之生命、身體構成危害，應屬刑法第三
    百二十一條第一項第三款之兇器無訛。是核被告所為，係犯
    刑法第三百二十一條第二項、第一項第三款之攜帶兇器竊盜
    未遂罪。被告上述二次竊盜犯行，雖係於緊接時間並在附近
    之地點所為，但其所竊取財物之被害人不同，並非侵害同一
    法益，與接續犯之要件不合，自應予分論併罰。又被告前有
    如事實欄所載之犯罪執行完畢紀錄，有臺灣高等法院被告前
    案紀錄表在卷可稽，其於受有期徒刑執行完畢五年內，故意
    再犯本件有期徒刑以上之刑之二罪，均為累犯，各應依法加
    重其刑。被告上述二次竊盜犯行，均已著手於竊盜犯罪行為
    之實行而不遂，為未遂犯，各依刑法第二十五條第二項規定
    減輕其刑，並依法先加後減之。爰審酌被告前有多次竊盜犯
    罪紀錄，素行不佳，其於夜間攜帶兇器行竊財物，對於社會
    治安造成之危害，及被告犯罪之動機、目的、手段、告訴人
    所受之損害，兼衡被告國中肄業之智識程度（見被告警詢筆
    錄），及其所竊取之觸媒轉換器各價值新臺幣二千元（見告
    訴人警詢筆錄），暨犯後坦承犯行之態度等一切情狀，分別
    量處如主文所示之刑，並定其應執行之刑，以資懲儆。至扣
    案之手套一副、六角扳手一支，為被告二次竊盜犯罪所用之
    物，且均屬被告所有，已據其供明在卷，均依法宣告沒收之
    。
據上論斷，應依刑事訴訟法第二百七十三條之一第一項、第二百
九十九條第一項前段，刑法第三百二十一條第二項、第一項第三
款、第四十七條第一項、第五十一條第五款、第三十八條第一項
第二款，判決如主文。
本案經檢察官鄭潔如到庭執行職務。
中　　華　　民　　國　　96　　年　　11　　月　　23　　日
                  刑事第十六庭  法　官  楊 志 雄
以上正本證明與原本無異
如不服本判決應於送達後10日內向本院提出上訴狀
                                書記官　陳 春 銘
中　　華　　民　　國　　96　　年　　11　　月　　23　　日
附錄本案論罪科刑法條全文：
刑法第321條
（加重竊盜罪）
犯竊盜罪而有左列情形之一者，處6 月以上5 年以下有期徒刑：
一  於夜間侵入住宅或有人居住之建築物、船艦或隱匿其內而犯
    之者。
二  毀越門扇、牆垣或其他安全設備而犯之者。
三  攜帶兇器而犯之者。
四  結夥三人以上而犯之者。
五  乘火災、水災或其他災害之際而犯之者。
六  在車站或埠頭而犯之者。
前項之未遂犯罰之。
